【裁判字號】    97,上易,1188
【裁判日期】    971014
【裁判案由】    偽造文書
【裁判全文】
臺灣高等法院臺中分院刑事判決        97年度上易字第1188號
上  訴  人    臺灣臺中地方法院檢察署檢察官
被      告    乙  ○
              丙○○
上列二人共同
選任 辯護 人  許博堯  律師
上列上訴人因偽造文書案件，不服臺灣臺中地方法院96年度易字
第5860號中華民國97年5月21日第一審判決（起訴案號：臺灣臺
中地方法院檢察署96年度偵字第4271號），提起上訴，本院判決
如下：
    主  文
上訴駁回。
    理  由
一、本案經本院審理結果，認原審判決理由核無不當，應予維持
    ，並引用第一審判決所載（如附件）。
二、上訴人即原審檢察官上訴意旨略謂；茲據告訴人丁○○具狀
    請求上訴，經核告訴人狀載之理由，尚非顯無理由。爰附送
    原聲請狀，並引用為上訴之理由，依刑事訴訟法第344條第2
    項、第361條提起上訴，請將原判決撤銷，更為適當合法之
    判決云云。
三、按刑事訴訟法第161條第1項規定檢察官就被告犯罪事實，應
    負舉證責任，並指出證明之方法。因此，檢察官對於起訴之
    犯罪事實，應負提出證據及說服之實質舉證責任。倘其所提
    出之證據，不足為被告有罪之積極證明，或其指出證明之方
    法，無從說服法院以形成被告有罪之心證，基於無罪推定之
    原則，自應為被告無罪判決之諭知 (最高法院92年台上字第
    128號判例參照)。再者，犯罪事實應依積極證據認定之，無
    證據不得推定其犯罪事實，刑事訴訟法第154條定有明文。
四、查本案經原審法院審理結果，認定並無證據足以證明被告等
    2人係未經告訴人同意，擅自委託證人即會計師蘇振賢辦理
    股份轉讓登記之犯行，已詳敘其調查、取捨證據之結果及憑
    以認定之心證理由，揆其敘述之理由，難認有何違反論理法
    則或經驗法則之情形。再原審判決關於證人蘇振賢之證詞，
    有何瑕疵及破綻，何以不能據為被告等不利之認定，亦備述
    其理由，是以檢察官未能提出更適合於證明犯罪事實之積極
    證據，並說明其證據方法與待證事實之關係，徒援引告訴人
    之書狀為上訴理由，難認有據，自不能採取。從而，原審對
    於卷內訴訟資料，既已逐一剖析，參互審酌，仍無從獲得有
    罪之心證，因而諭知無罪之判決，於法洵無違誤。綜上所述
    ，原審綜合卷內證據情況，認定被告等被訴之行使業務上登
    載不實及使公務員登載不實等犯行，尚屬不能證明，而諭知
    被告等2人均為無罪判決，核其理由並無違法不當，原審檢
    察官上訴以前開情詞為爭執，為無理由，應予駁回。
據上論結，應依刑事訴訟法第373條、第368條，判決如主文。
本案經檢察官甲○○到庭執行職務。
中    華    民    國    97    年    10    月    14    日
            刑事第三庭    審判長法  官  王  增  瑜
                                法  官  廖  柏  基
                                法  官  蔡  紹  良
上列正本證明與原本無異。
不得上訴。
                                書記官  許  麗  花
中    華    民    國    97    年    10    月    14    日


司法院資訊處製作；財團法人民間司法改革基金會備份。
